臺灣臺中地方法院刑事判決　　　　　　　96年度易字第3813號
公　訴　人　臺灣臺中地方法院檢察署檢察官
被　　　告　乙○○
　　　　　　　　　　(另案羈押於臺灣臺中看守所)
上列被告因加重竊盜案件，經檢察官提起公訴（96年度偵字第
16020號），本院判決如下：
    主    文
乙○○攜帶兇器竊盜，處有期徒刑拾月，減為有期徒刑伍月，如
易科罰金以新臺幣壹仟元折算壹日。
    犯罪事實
一、乙○○前於民國九十五年間因犯竊盜罪，經本院判處拘役五
    十日確定。詎猶不知悔改，復騎乘其竊得車牌號碼為FT三-
    三六九改懸掛其竊得之JDT-四五二號車牌（此部分竊盜犯行
    ，業經本院另案判處應執行有期徒刑九月確定）之機車，於
    九十六年二月七日十六時二十分許，在臺中市南屯區○○○
    街五二號騎樓，持客觀上足供作兇器使用之螺絲起子一支（
    金屬材質，長約十公分，未扣案），卸下甲○○放置在該處
    之白鐵製洗手檯螺絲，竊取該白鐵製洗手檯一個 (價值約新
    臺幣 (下同)三千元)，得手後以二百七十元之代價變賣得款
    花用殆盡。嗣經警依監視器路口畫面，循線查悉上情。
二、案經臺中市警察局第四分局報告臺灣臺中地方法院檢察署檢
    察官偵查起訴。
    理　　由
壹、證據能力部分：
　　證人甲○○於警詢中所證述內容，被告未聲明異議，本院審
    酌其言詞陳述作成時之情況，該證人能自由陳述，依刑事訴
    訟法第一百五十九條之五第二項規定，應有證據能力。
貳、實體部分：
一、訊據被告乙○○固對於上揭時地竊取白鐵製洗手檯一個得手
    後以二百七十元之代價變賣得款花用殆盡之事實坦承不諱，
    惟矢口否認有何攜帶兇器之加重竊盜條件，辯稱：伊係以徒
    手用力拔之方式行竊，並未攜帶也沒有用工具行竊云云。然
    查，上揭犯罪事實，業據被告於警詢及偵查中供明在卷，核
    與證人即被害人甲○○於警詢中證述遭竊情節及證人即查獲
    本案之警員蔡文祿於審理中結證情節相符，並有照片四張及
    車號查詢重型機車車籍表一張在卷可稽。又被告嗣於審理中
    雖翻異前詞，辯稱伊係徒手行竊云云。然查，被告於本院行
    準備程序時先係辯稱：「 (為何之前說有帶工具？)警詢時
    ，警察說叫我照警察的話講出來，判的會比較輕。」、「(
    那個警察這樣跟你說？)不曉得，是幫我作筆錄的警察跟我
    說的。」、「 (為何檢察官訊問時，你對檢察官說你有拿螺
    絲起子去偷？螺絲起子是鐵製的，長約十公分，螺絲起子被
    警察收走了？（提示偵卷第五頁）)我有這樣說。」、「(去
    偷時，到底有無帶螺絲起子？)沒有，當時我照警察筆錄時
    的講。」云云；嗣於審理中又改辯稱：「 (對證人蔡文祿證
    述有何意見？)我沒有用螺絲起子偷，但警察製作筆錄問我
    時，我說我有用螺絲起子偷。」、「 (為何要跟警察說有用
    螺絲起子偷？)警察說要照實講，判的才會輕。」、「(警察
    有無叫你承認攜帶工具才會判的比較輕？)沒有。」、「 (
    上次開庭為何說警察叫你承認有攜帶工具？)我不知道。」
    云云，核被告所辯先後反覆不一，已難憑採。況查，證人甲
    ○○於警詢中證述：「 (竊嫌乙○○是如何竊盜你的洗手檯
    ？)將洗手檯固定扣卸下才整組 (將)洗手檯拔走。」等語，
    核與證人蔡文祿於審理中結證稱：「 (提示被告九十六年二
    月九日警詢筆錄，是否你製作？)是的。」、「 (筆錄內容
    全部是依據當時問答情形記載？)是的。」、「 (被告承認
    時，有無說明如何偷？)我問被告是拔下來還是轉下來（臺
    語），被告說用螺絲起子拆下來。」、「 (你有無到被偷現
    場看？)有，洗手檯位置還有二個洞，我有問現場管理員及
    失主，他們說放在那個位置，他們說洗手檯有固定著，我才
    問被告如何偷，被告才說用螺絲起子拆。」、「 (有無向被
    告說要承認有攜帶工具去偷，才會判的比較輕？)沒有。」
    、「.. 我問被告螺絲起子在那裡，被告說丟掉了。」等語
    情節相符，益證被告於警詢及偵查中之自白確與事實相符，
    足堪採信。被告嗣於審理中改以上揭情詞置辯，要係事後避
    重就輕之詞，無足採信。綜上所述，本案事證明確，被告犯
    行堪以認定。
二、按刑法第三百二十一條第一項第三款之攜帶兇器竊盜罪，係
    以行為人攜帶兇器竊盜為其加重條件，此所謂兇器，其種類
    並無限制，凡客觀上足對人之生命、身體、安全構成威脅，
    具有危險性之兇器均屬之，且祇須行竊時攜帶此種具有危險
    性之兇器為已足，並不以攜帶之初有行兇之意圖為必要（最
    高法院七十九年臺上字第五二五三號判例意旨參照）。查，
    被告行竊時所攜帶使用之螺絲起子一支，係金屬材質，長約
    十公分，業據被告於偵查中供明在卷。再佐以該螺絲起子可
    供拆卸螺絲，足見質地確屬堅硬，在客觀上係屬足以殺傷人
    生命、身體之器械，顯為具有危險性之兇器要無疑義。是核
    被告所為，係犯刑法第三百二十一條第一項第三款之攜帶兇
    器竊盜罪。爰審酌被告前於九十五年間因犯竊盜罪，經本院
    判處拘役五十日確定，並於九十六年一月間行竊FT三-三六
    九號機車及JDT-四五二號車牌，有臺灣高等法院被告前案紀
    錄表、臺灣臺中地方法院檢察署刑案資料查註紀錄表及本院
    九十六年度易字第一五五三號刑事確定判決各一份在卷可按
    ，素行不佳，竟再騎乘上開贓車為本案竊盜犯行，惡性非輕
    ；被告犯罪之動機、目的、手段、所竊得財物之價值及行竊
    得手後變賣贓物所得款項均非甚鉅；被告於警詢及偵查中能
    直承全部犯行，嗣於審理中雖坦承有竊盜犯行，惟避重就輕
    ，矢口否認有何攜帶兇器之加重條件之態度等一切情狀，量
    處如主文所示之刑。又被告本案犯罪時間，在九十六年四月
    二十四日以前，是其所犯之罪，合於減刑條件，應依中華民
    國九十六年罪犯減刑條例第二條第一項第三款、第七條、第
    九條規定，減其宣告刑期二分之一，並諭知易科罰金之折算
    標準。至上開螺絲起子一支既未扣案，形體不明，且是否確
    為被告所有，亦有所不明，爰不予宣告沒收，併此指明。
據上論斷，應依刑事訴訟法第二百九十九條第一項前段，中華民
國九十六年罪犯減刑條例第二條第一項第三款、第七條、第九條
，刑法第三百二十一條第一項第三款、第四十一條第一項前段，
判決如主文。
中　　華　　民　　國　　96　　年　　9 　　月　　28　　日
                    臺灣臺中地方法院刑事第十庭
                              法  官  江 奇 峰
上正本證明與原本無異。
如不服本判決，應於判決送達後十日內向本院提出上訴狀，上訴
於臺灣高等法院臺中分院 (須附繕本)。
                              書記官  江 慧 貞
中　　華　　民　　國　　96　　年　　9 　　月　　28　　日
附錄論罪科刑法條全文：
刑法第三百二十一條第一項第第三款：
犯竊盜罪而有左列情形之一者，處六月以上五年以下有期徒刑：
三攜帶兇器而犯之者。
